臺灣臺南地方法院民事裁定　　　　　　　 100年度抗字第75號
抗　告　人　李宗輝
相　對　人　黃瑞東
上列抗告人因與相對人間請求本票裁定強制執行事件，抗告人對
於民國100年8月26日本院司法事務官所為100年度司票字第1437
號裁定提起抗告，本院裁定如下：
    主  文
抗告駁回。
抗告程序費用新臺幣壹仟元由抗告人負擔。
    理  由
一、按執票人向本票發票人行使追索權時，得聲請法院裁定後強
    制執行，票據法第123條定有明文。本票執票人，依票據法
    第123條規定，聲請法院裁定許可對發票強制執行，係屬非
    訟事件，此項聲請之裁定，及抗告法院之裁定，僅依非訟事
    件程序，以審查強制執行許可與否，並無確定實體上法律關
    係存否之效力，如發票人就票據債務之存否有爭執時，應由
    發票人提起確認之訴，以資解決（最高法院57年台抗字第76
    號判例可資參照）。質言之，准許本票強制執行之裁定因屬
    非訟事件裁定，為裁定之法院僅就本票為形式上之審查，抗
    告法院亦僅就形式為審查，無從審酌屬於實體上法律關係之
    事由。
二、本件抗告意旨略以：抗告人現為種植橘子為生之農民，因投
    資失利，且在銀行高額循環利息下，負債狀況嚴重，故於非
    水果收成時期在外打零工以賺取微薄薪水，並向相對人借貸
    以繳交銀行利息及負擔生活開銷。惟僅依水果一年一次之收
    成及打零工所賺取之收入，實在無法負擔高額利息，今因無
    法籌足還款金額導致跳票，雖曾與相對人聯繫，請求延後於
    100年10月橘子收成後還款，但相對人並未同意而向本院聲
    請本票裁定強制執行。況抗告人更情商女兒出借空白支票（
    未填載日期）交付相對人以供擔保，如今卻牽連女兒亦收到
    法院支付命令，抗告人內心痛苦萬分。抗告人實有誠意還款
    ，希望相對人能將清償期延後一個月，爰依法提起抗告，請
    求廢棄原裁定等語。
三、惟查，相對人主張執有抗告人所簽發如附表所示，載明免除
    作成拒絕證書之本票1紙（下稱系爭本票），經相對人提示
    後未獲付款，爰依票據法第123條聲請裁定許可強制執行等
    情，業據提出系爭本票正本1份為證，原裁定准許相對人就
    系爭本票，於如附表所示之票面金額，及自如附表所示之利
    息起算日起至清償日止，按週年利率6％計算之利息，得為
    強制執行，即無不合。抗告人雖請求暫緩清償，然其所稱縱
    然屬實，應由抗告人另行提起訴訟，或與相對人協商債務清
    償方式，以資解決，非本件非訟程序所得審究，原裁定為許
    可強制執行之裁定，尚無不合，抗告人提起本件抗告，於法
    無據，應予駁回。
四、按非訟事件程序費用之負擔，有相對人者，準用民事訴訟法
    有關訴訟費用之規定；依法應由關係人負擔費用者，法院裁
    定命關係人負擔時，應一併確定其數額；又訴訟費用，由敗
    訴之當事人負擔，非訟事件法第21條第2項、第24條第1項、
    民事訴訟法第78條分別定有明文。經核本件非訟事件程序費
    用額為新臺幣（下同）1,000元（即抗告費），本件抗告無
    理由，應由抗告人負擔。
五、據上論結，本件抗告為無理由，依非訟事件法第46條、第21
    條第2項、第24條第1項、民事訴訟法第495條之1第1項、第
    449條第1項、第78條，裁定如主文。
中    華    民    國   100    年    10    月    26    日
                  民事第二庭    法  官  許育菱
以上正本證明與原本無異。
本裁定不得再抗告。
中    華    民    國   100    年    10    月    26    日
                                書記官  謝安青
┌────────────────────────────────┐
│附表：                                         100年度抗字第75號│
├──┬──────┬─────┬───┬──────┬─────┤
│編號│ 發  票  日 │ 票面金額 │到期日│ 利息起算日 │ 票據號碼 │
│    │            │（新臺幣）│      │            │          │
├──┼──────┼─────┼───┼──────┼─────┤
│001 │100年4月27日│850,000元 │未載  │100年4月27日│TH0000000 │
└──┴──────┴─────┴───┴──────┴─────┘